pt-BR: Configuração conversível: 2 em 1; 3 em 1; 4 em 1; 5 em 1; 6 em 1; Não conversível; Outro
ko: 변환 가능한 구성: 2 in 1; 3 in 1; 4 in 1; 5 in 1; 6 in 1; 변환 불가; 기타
fi: Muunneltava kokoonpano: 2-in-1; 3-in-1; 4-in-1; 5-in-1; 6-in-1; Ei muunnettavissa; Muu
ru: Конфигурация трансформации: 2 в 1; 3 в 1; 4 в 1; 5 в 1; 6 в 1; Нетрансформируемая; Другое
th: การกำหนดค่าแบบปรับเปลี่ยนได้: 2 in 1; 3 in 1; 4 in 1; 5 in 1; 6 in 1; ปรับเปลี่ยนไม่ได้; อื่นๆ
zh-CN: 可转换配置: 二合一; 三合一; 四合一; 五合一; 六合一; 不可转换; 其他
en: Convertible configuration: 2-in-1; 3-in-1; 4-in-1; 5-in-1; 6-in-1; Non-convertible; Other
bg-BG: Конфигурация с преобразуване: 2-в-1; 3-в-1; 4-в-1; 5-в-1; 6-в-1; Нетрансформиращ се; Друга
lt-LT: Transformuojama konfigūracija: Du viename; 3 viename; 4 viename; 5 viename; 6 viename; Nekonvertuojama; Kita
sv: Konverterbar konfiguration: 2-i-1; 3-i-1; 4-i-1; 5-i-1; 6-i-1; Ej konverterbar; Annan
nl: Converteerbare configuratie: 2-in-1; 3-in-1; 4-in-1; 5-in-1; 6-in-1; Niet converteerbaar; Overig
ja: コンバーチブル構造: 2-in-1; 3-in-1; 4-in-1; 5-in-1; 6-in-1; 変換不可; その他
pt-PT: Configuração convertível: 2 em 1; 3 em 1; 4 em 1; 5 em 1; 6 em 1; Não convertível; Outra
it: Configurazione convertibile: 2 in 1; 3 in 1; 4 in 1; 5 in 1; 6 in 1; Non convertibile; Altro
de: Umwandlungskonfiguration: 2-in-1; 3-in-1; 4-in-1; 5-in-1; 6-in-1; Nicht umrüstbar; Sonstige
zh-TW: 可轉換配置: 2-in-1; 3-in-1; 4-in-1; 5-in-1; 6-in-1; 不可轉換; 其他
pl: Konfiguracja konwertowalna: 2 w 1; 3 w 1; 4 w 1; 5 w 1; 6 w 1; Jednofunkcyjny; Inna
cs: Konvertibilní konfigurace: 2 v 1; 3 v 1; 4 v 1; 5 v 1; 6 v 1; Nekonvertibilní; Jiné
da: Konvertibel konfiguration: 2-i-1; 3-i-1; 4-i-1; 5-i-1; 6-i-1; Ikke-konvertibel; Anden
hu: Átalakítási lehetőségek: 2 az 1-ben; 3 az 1-ben; 4 az 1-ben; 5 az 1-ben; 6 az 1-ben; Nem alakítható át; Egyéb
sl-SI: Prilagodljiva konfiguracija: 2 v 1; 3 v 1; 4 v 1; 5 v 1; 6 v 1; Nepretvorljivo; Drugo
sk-SK: Konvertibilná konfigurácia: 2 v 1; 3 v 1; 4 v 1; 5 v 1; 6 v 1; Nekonvertibilné; Iné
ro-RO: Configurație convertibilă: 2-în-1; 3-în-1; 4-în-1; 5-în-1; 6-în-1; Neconvertibil; Altele
nb: Konvertibel konfigurasjon: 2-i-1; 3-i-1; 4-i-1; 5-i-1; 6-i-1; Ikke-konverterbar; Annet
hr-HR: Konvertibilna konfiguracija: 2 u 1; 3 u 1; 4 u 1; 5 u 1; 6 u 1; Ne može se pretvoriti; Ostalo
es: Configuración convertible: 2 en 1; 3 en 1; 4 en 1; 5 en 1; 6 en 1; No convertible; Otra
fr: Modes de conversion: 2-en-1; 3-en-1; 4-en-1; 5-en-1; 6-en-1; Non convertible; Autre
el: Διαμορφώσιμη διάταξη: 2-σε-1; 3-σε-1; 4-σε-1; 5-σε-1; 6-σε-1; Μη μετατρέψιμο; Άλλο
vi: Cấu hình chuyển đổi: 2 trong 1; 3 trong 1; 4 trong 1; 5 trong 1; 6 trong 1; Không chuyển đổi; Khác
tr: Dönüştürülebilir konfigürasyon: 2'si 1 arada; 3'ü 1 arada; 4'ü 1 arada; 5'i 1 arada; 6'sı 1 arada; Dönüştürülemez; Diğer